# 关于未决诉讼预计负债确认的问题

提问人：1017744196 时间：2017-04-13 15:05:08
作为担保人之一，存在共同担保人的时候，是否可以平均分摊应偿付金额确认预计负债的金额。

回答人：chenyiwei
根据《企业会计准则第 13 号——或有事项》第五条：预计负债应当按照履行相关现时义务所需支出的最佳估计数进行初始计量。
所需支出存在一个连续范围，且该范围内各种结果发生的可能性相同的，最佳估计数应当按照该范围内的中间值确定。 在其他情况下，最佳估计数应当分别下列情况处理： （一）或有事项涉及单个项目的，按照最可能发生金额确定。 （二）或有事项涉及多个项目的，按照各种可能结果及相关概率计算确定。 因此，在存在两个担保人的情况下，应根据可获得的信息谨慎估计最终由本企业承担的担保责任的金额，例如，如果另一担保人的财务实力较弱或者其履约意愿不强，则本企业最终承担的责任很可能大于总额的 50 ％。